臺灣臺東地方法院刑事判決　　　　　　　 96年度易字第158號
公　訴　人　臺灣臺東地方法院檢察署檢察官
被　　　告　乙○○
　　　　　　　　　　(另案於臺灣泰源技能訓練所執行中)
指定辯護人　本院公設辯護人　甲○○
上列被告因詐欺案件，經檢察官提起公訴 (96年度偵字第785號)
，被告於準備程序中就被訴事實為有罪之陳述，本院合議庭裁定
由受命法官獨任進行簡式審判程序後，經檢察官聲請改依協商程
序而為判決，本院判決如下：
    主    文
乙○○幫助意圖為自己不法之所有，以詐術使人將本人之物交付
，累犯，處有期徒刑柒月。
    犯罪事實及理由
一、犯罪事實:
(一)乙○○前因犯竊盜案件，經臺灣花蓮地方法院以89年度易字
    第701號判處有期徒刑7月，緩刑5年確定，復因犯竊盜案件
    ，再經臺灣花蓮地方法院以91年度易字第108號判處有期徒
    刑7月確定，並以91年度撤緩字第22號撤銷前開緩刑之宣告
    ，接續執行至民國92年8月20日縮刑期滿執行完畢，詎猶不
    知悛悔，於95年1月9日某時，見報紙廣告有人收購存摺、身
    分證件使用，明知收購人有可能將之使用於電話詐欺等犯罪
    之用，竟仍基於幫助詐欺之犯意，依報載電話號碼聯絡姓名
    年籍不詳之收購人，在花蓮縣壽豐鄉○○村○○街3巷6弄6
    號住處 (起訴書誤載為6111弄)，將其所有之中華郵政股份
    有限公司花蓮壽豐郵局帳戶00000000000000號存摺，以新臺
    幣 (下同)5,000 元之代價販售予該不詳姓名年籍之收購人
    ，該詐欺集團收購人取得上開被告之存摺及提款卡後，即於
    95年2月21日11時許，以電話向丁○○詐稱係其朋友，欲調
    借現金，使丁○○陷於錯誤，而依其所言至臺北縣中和地區
    農會匯款580,000元、350,000元各1次進入前開乙○○郵局
    帳戶內，旋即遭人提領一空，嗣丁○○向其友人查詢時，始
    知上情。
(二)案經臺中縣警察局豐原分局報請臺灣臺中地方法院檢察署呈
    請臺灣高等法院檢察署檢察長核轉臺灣臺東地方法院檢察署
    檢察官偵查起訴。
二、理由
(一)據以論罪之證據名稱:
  1.被告乙○○於警詢、偵查中及本院審理時之自白: 坦承前揭
    犯罪事實。
  2.證人丁○○於警詢、偵查中之證述: 證明被詐欺集團詐騙93
    0,000元之事實。
  3.臺北縣中和地區農會匯款申請書2紙: 證明被害人丁○○匯
    款2次共930,000元進入被告乙○○上開郵局帳戶之事實。
  4.中華郵政股份有限公司花蓮郵局96年1月29日行字第0965090
    035號函附被告乙○○開戶資料、帳戶交易明細資料及相關
    存簿變更資料各1份:證明被告帳戶開戶及存提之事實。
  5.內政部警政署反詐騙案件紀錄表1紙: 證明被害人丁○○被
    騙後報案之事實。
  6.綜上，足見被告自白與事實相符，本件事證明確，被告犯行
    堪予認定，應依法論科。
(二)被告行為後，刑法業已於94年2月2日修正公布，95年7月1日
    施行。修正後刑法第2條第1項規定: 行為後法律有變更者，
    適用行為時之法律。但行為後之法律有利於行為人者，適用
    最有利於行為人之法律，係規範行為後法律變更所生新舊法
    律比較適用之準據法，於修正後刑法施行後，自應適用上開
    規定，為「從舊從輕」之比較；又比較新舊法時，應就罪刑
    有關之共犯、未遂犯、想像競合犯、牽連犯、連續犯、結合
    犯，以及累犯加重、自首減輕暨其他法定加減原因（如身分
    加減）與加減例等一切情形，綜其全部罪刑之結果而為比較
    後，再適用有利於行為人之法律處斷，而不得一部割裂分別
    適用不同之新舊法（最高法院95年度第8次刑事庭會議決議
    參照）。經查：
  1.刑法第339條第1項普通詐欺之罪，法定刑得科或併科1千元
    以下罰金，依被告行為時之修正前刑法第33條第5款規定：
    「主刑之種類如左：五、罰金：1元以上。」，換算新臺幣
    後，為新臺幣3元以上。惟被告行為後修正後刑法第33條第5
    款規定：「主刑之種類如下：五、罰金：新臺幣1千元以上
    ，以百元計算之。」，經比較修正前後關於科處罰金刑之最
    低刑度規定，自應以被告行為時之修正前刑法規定較有利於
    被告。
  2.被告行為後刑法第30條雖有為用語上之修正，惟關於刑罰減
    輕之規定並無變更，不生新舊法比較之問題，參照最高法院
    95年度第21次刑事庭會議決議意旨，應逕適用裁判時有效之
    規範，即修正後刑法第30條之規定。
  3.刑法第47條累犯之規定，因本件被告所犯為故意犯罪，故依
    修正前刑法第47條或修正後刑法第47條第1項規定，均構成
    累犯，對被告並無有利或不利之情形，參酌最高法院95年度
    第21次刑事庭會議決議意旨，自應適用裁判時法論處。
三、本件經檢察官與被告於審判外達成協商之合意，且被告已認
    罪，其合意內容為：被告願受科刑範圍為有期徒刑7月。經
    查，上開協商合意並無刑事訴訟法第455條之4第1項所列情
    形之一，檢察官聲請改依協商程序而為判決，核屬正當，本
    院爰於協商合意範圍內為協商判決，合予敘明。
四、協商判決除有刑事訴訟法第454條之4第1項第1款於本訊問程
    序終結前，被告撤銷協商合意或檢察官撤回協商聲請者；第
    2款被告協商之意思非出於自由意志者；第4款被告所犯之罪
    非第455條之2第1項所定得以協商判決者；第6款被告有其他
    較重之裁判上一罪之犯罪事實者；第7款法院認應諭知免刑
    或免訴、不受理者情形之一，及違反同條第2項「法院應於
    協商合意範圍內為判決；法院為協商判決所科之刑，以宣告
    緩刑或2年以下有期徒刑、拘役或罰金為限」之規定者外，
    不得上訴。
五、應適用之法條：刑事訴訟法第273條之1第1項、第455條之2
    第1項、第455條之4第2項、第455條之8，刑法第2條第1項前
    段、第339條第1項、第30條第1項、第47條第1項，罰金罰鍰
    提高標準條例第1條前段，判決如主文。
六、如有上開可得上訴之情形，而不服本件判決，得自收受判決
    送達之日起10日內，向本院提出上訴書狀，上訴於第二審法
    院。
本案經檢察官丙○○到庭執行職務。
中　　華　　民　　國　　96　　年　　6 　　月　　28　　日
                  刑事第二庭    法  官  曾宗欽
以上正本證明與原本無異。
本件不得上訴。
                                書記官　沈茜庭
中　　華　　民　　國　　96　　年　　6 　　月　　28　　日
附錄本案論罪科刑法條全文：
刑法第339條第1項：
意圖為自己或第3人不法之所有，以詐術使人將本人或第3人之物
交付者，處5年以下有期徒刑、拘役或科或併科1,000元以下罰金
。
